【裁判字號】    98,易,42
【裁判日期】    980317
【裁判案由】    竊盜
【裁判全文】
臺灣臺東地方法院刑事判決                98年度易字第42號
公  訴  人  臺灣臺東地方法院檢察署檢察官
被      告  甲○○
                  （現另案在臺灣臺東監獄泰源分監執行中）
上列被告因竊盜案件，經檢察官提起公訴（97年度偵字第2300號
），本院依簡式審判程序審理，判決如下：
    主  文
甲○○竊盜，累犯，處有期徒刑捌月。
    犯罪事實
一、甲○○前因違反職役職責、施用毒品及偽造文書案件，經國
    防部北部地方軍事法院及臺灣臺北地方法院分別判處有期徒
    刑1年2月、8月及8月，並經臺灣臺北地方法院以94年度聲字
    第1133號裁定應執行有期徒刑2年3月確定，於民國95年1月
    16日縮刑期滿執行完畢，詎猶不知悔改，竟意圖為自己不法
    之所有，於96年7月2日下午2時許，前往丙○○位在臺北市
    士林區○○○路○段49巷40弄28號3樓住處，以在該處隨手取
    得之雨傘勾拉鐵門內側扣鎖之方式開啟鐵門，再開啟未上鎖
    之鐵門內側木門後，進入屋內（侵入住宅部分未據告訴），
    徒手竊取丙○○之母親所有置於臥室化妝檯抽屜內之黃金手
    鐲1只、玉手鐲2只及丙○○之胞兄所有之現金新臺幣（下同
    ）3,500元（所竊取財物總價值共計60,000元）得手後，旋
    將前揭黃金手鐲變賣得款，併同現金花用一空，餘物則悉予
    丟棄。嗣於同日下午2時30分許，為丙○○發現報警，經警
    在現場採集可疑指紋送鑑驗結果，與甲○○指紋卡右環指、
    左拇指指紋相符，始查悉上情。
二、案經臺北市政府警察局士林分局移送臺灣士林地方法院檢察
    署檢察官呈請臺灣高等法院檢察署檢察長令轉臺灣臺東地方
    法院檢察署檢察官偵查起訴。
    理  由
一、訊據被告甲○○對於上開犯罪事實，迭於警詢、偵查、本院
    準備程序及審理時坦承不諱（參見臺灣士林地方法院檢察署
    97年度偵字第11242號卷第10至12頁、臺灣臺東地方法院檢
    察署97年度偵字第2300號卷第4及5頁、本院卷第54及58頁）
    ，核與證人即被害人丙○○於警詢中證述之情節大致相符（
    參見臺灣士林地方法院檢察署97年度偵字第11242號卷第7至
    9頁），又警方在被害人丙○○上址住處採集可疑指紋送鑑
    驗結果，認送鑑可資比對指紋2枚（編號1、5），經輸入指
    紋電腦比對、確認結果，分別與檔存之被告指紋卡右環指、
    左拇指指紋相符等情，有內政部警政署刑事警察局96年7月
    31日刑紋字第0960117 236號鑑驗書1份（內含指紋卡、臺北
    市政府警察局士林分局現場勘察報告書及現場圖各1紙、刑
    案現場照片20張、勘察採證同意書、臺北市政府警察局士林
    分局證物清單及現場草圖各1紙）附卷可稽（參見臺灣士林
    地方法院檢察署97年度偵字第11242號卷第15至30頁），足
    認被告上開任意性自白確與事實相符，應可採信。綜上，本
    案事證已臻明確，被告前揭犯行堪以認定，應予依法論科。
二、核被告甲○○所為，係犯刑法第320條第1項之竊盜罪。按一
    行為而侵害數個法益之想像競合犯，應具有侵害數個法益之
    認識（最高法院62年度第1次刑事庭庭長會議決議參照）；
    又侵害個人財產法益之犯罪，其犯罪個數，應以其財產監督
    權個數為據，本案被告基於單一之竊盜犯意，進入同一空間
    內竊得被害人丙○○之母親及胞兄所有之物，雖所有權人有
    二人，但此非被告行為時所能預知，故應認被告所為僅侵害
    同一財產監督權，只成立一個竊盜罪，尚不生一行為而觸犯
    數罪名之問題（最高法院29年上字第1403號、62年台上字第
    407號及69年台上字第696號判例亦同斯旨）。被告有如犯罪
    事實欄所載論罪科刑及執行情形，有臺灣高等法院被告前案
    紀錄表存卷可參，其於有期徒刑執行完畢後，5年以內故意
    再犯本案有期徒刑以上之罪，為累犯，應依刑法第47條第1
    項規定加重其刑。
三、爰審酌被告甲○○有多次前科，素行不佳，且其正值青壯之
    年，身體亦無殘疾，有充分之謀生能力，乃不思依循正軌賺
    取財物，竟利用被害人丙○○午寐之際，侵入其住宅行竊，
    除造成被害人財產上之損害，致使社會治安益形敗壞外，亦
    將使被害人心理上留下難以抹滅之負面陰影，是被告所為自
    應受有相當程度之刑事非難，惟念及被告於犯後已坦認不諱
    ，犯罪後態度良好，尚有悛悔之意，兼酌被告所竊取財物價
    值尚非至鉅，惟業經被告變賣得款併同現金花用一空，或予
    以棄置，而被告迄未與被害人達成和解，賠償被害人因此所
    受損害，及其犯罪動機、目的、智識程度不高、家庭經濟狀
    況非佳等一切情狀，量處如主文所示之刑。至於被告行竊時
    持以勾拉被害人上址住處鐵門內側扣鎖所用之雨傘1支，乃
    係在被害人上開住處隨手取用之物，顯非被告所有，自無從
    併予宣告沒收，附此敘明。
據上論斷，應依刑事訴訟法第273條之1第1項、第299條第1項前
段，刑法第320條第1項、第47條第1項、刑法施行法第1條之1第1
項，判決如主文。
本案經檢察官乙○○到庭執行職務。
中    華    民    國    98    年    3     月    17    日
                  刑事第一庭  法  官  康文毅
以上正本證明與原本無異。
如不服本判決，應於判決送達後10日內，向本院提出上訴狀。
                              書記官  高美枝
中    華    民    國    98    年    3     月    17    日
附錄本案論罪科刑法條全文：
中華民國刑法第320條（普通竊盜罪、竊佔罪）
意圖為自己或第三人不法之所有，而竊取他人之動產者，為竊盜
罪，處5年以下有期徒刑、拘役或5百元以下罰金。
意圖為自己或第三人不法之利益，而竊佔他人之不動產者，依前
項之規定處斷。
前二項之未遂犯罰之。


司法院資訊處製作；財團法人民間司法改革基金會備份。
